# 土地使用权是否适用 IFRS16

提问人：zcxiong25 时间：2019-08-08 11:15:54
各位朋友好，想请问一下新租赁准则下土地使用权的适用问题，在 PRC 下土地使用权是适用的无形资产准则，但是 IFRS下好像并没有明确规定，想请教一下在 IFRS下土地使用权是否应当作为一项使用权资产？

回答人：chenyiwei
新租赁准则（IFRS 16）生效后，IFRS 下可将土地使用权纳入使用权资产（属于投资性房地产、存货的情况除外），但在中国企业会计准则下继续作为无形资产核算和列报。